【裁判字號】    88,訴,403
【裁判日期】    890629
【裁判案由】    偽造文書等
【裁判全文】
臺灣苗栗地方法院刑事判決                          八十八年度訴字第四三號
    公  訴  人  臺灣苗栗地方法院檢察署檢察官
    被      告  癸○○
    選任辯護人  陳俊傑律師
右列被告因偽造文書等案件，經台灣苗栗地方法院檢察署檢察官提起公訴（八十八年
度偵字第二六八五、四一八三、四四九六、四五二九、四七七六號），及台灣新竹地
方法院檢察署檢察官以八十八年度偵字第七○一二、六○一六號、台灣台中地方法院
檢察署檢察官以八十八年度偵字第一六九三七號移送併辦，本院判決如左：
    主  文
癸○○共同連續帶兇器竊盜，處有期徒刑肆年。
扣案之汽車買賣合約書上之造「張世仁」簽名署押、扣案張世仁名義之行車執照，均
沒收。
    事  實
一、癸○○係苗栗縣造橋鄉○○村○○路一四○之二號東山汽車修理廠負責人，意圖
    為自己不法之所有，基於概括之犯意，先於民國八十八年三月九日上午八時三十
    分許，夥同子○○（另行移送臺灣板橋地方法院併案審理），在桃園縣桃園市○○路與新埔十街口，竊取富馨營造有限公司所有ＧＡ─九○二二號自用小客車，
    得手後，即藏置於上開東山汽車修理廠內，並由子○○提供其於八十七年七月一
    日，以新台幣（以下同）七萬五千元向羅永明購買之事故車ＭＪ─五八九五號自
    用小客車，將該車車牌、引擎及車身號碼牌改裝至竊得之ＧＡ─九○二二號自用
    小客車車身上，以借屍還魂方式拼裝成表面為ＭＪ─五八九五號自用小客車後，
    即於同年五月十八日，由癸○○以二十五萬元代價，出售與不知情之吳曉娟（另
    由檢察官為不起訴處分）。嗣因吳曉娟之夫丙○○與辛○○（均另行移送本院併
    案審理）駕駛該拼裝之ＭＪ─五八九五號自用小客車四處行竊，為警循線查獲。
二、癸○○復與辛○○共同意圖為自己不法之所有，先由辛○○於八十八年二月三日
    ，向張世仁以五千元代價購買張世仁所有ＬＹ─二四三八號失竊而未報案之自用
    小客車車籍資料並取得張世仁身分證，於同日交由癸○○備用。癸○○與辛○○
    二人即於同年三月十四日上午六時三十分許，共同至台中市○○區○○街六號前
    ，竊取戊○○所有ＹＢ─九三三三號自用小客車，得手後藏匿在苗栗縣造橋鄉造
    橋村十鄰禮蘭新村四十四號內。癸○○與辛○○隨即於翌日即同年三月十五日，
    冒用張世仁名義，在汽車買賣合約書偽造張世仁簽名署押，以十三萬五千元代價
    ，向李本松（車主名義為其妻劉翠松）購得同型原為田幸惠所有，於同年二月十
    九日因車禍撞毀之ＬＯ─六六四九號自用小客車，並於同日將該車辦理過戶為張
    世仁名義，足以生損害於張世仁。之後，即在上址將該車車牌、引擎及車身號碼
    牌改裝至竊得之ＹＢ─九三三三號自用小客車車身上，以借屍還魂方式拼裝成表
    面為ＬＯ─六六四九號自用小客車，再由癸○○將該車之下半部改漆為銀色後，
    於同年四月十四日，由癸○○委託不知情之魏振堯將該車開至苗栗監理站辦理換
    牌及變更車身顏色等手續，惟經苗栗監理站之檢驗員溫錦光發現有異，始報警循
    線查獲。
三、（一）癸○○復與辛○○共同意圖為自己不法之所有，共同於八十八年七月下旬
    至同年八月十四日間之某日，在新竹市○○路八十五號台電變電所前，竊取福秀
    資訊有限公司所有由寅○○保管使用之ＪＮ─二一四八號自用小客貨車及車上之
    康柏牌電腦三台、送貨用折疊式推車一台、行動電話免持聽筒一個。嗣經警於同
    年八月十七日下午，持台灣苗栗地方法院檢察署檢察官簽發之搜索票至前開癸○○經營之東山汽車修理廠搜索，在癸○○所有ＭＩ─一二六五號自用小客車內查
    獲ＪＮ─二一四八號自用小客貨車之行車執照，並在汽車修理廠旁草堆內發現已
    遭撕碎之ＪＮ─二一四八號自用小客貨車保險證，始查獲上情。（二）癸○○復
    與辛○○二人再於同年八月五日上午六時許，在新竹市○○路○段七四四號前，
    共同竊取旺昇特殊鋼鐵有限公司所有ＭＬ─九○二六號自用小貨車，得手後藏置
    於上開東山汽車修理廠內，並由癸○○將二面車牌拆下，丟到汽車修理廠後面廢
    物堆上。經警於同年八月十日上午八時三十分許，在該汽車修理廠查獲。
四、癸○○復意圖為自己不法之所有，基於概括之犯意，於八十八年八月十五日凌晨
    二時十五分許，持其所有可供兇器使用之螺絲起子、大型扳手，在苗栗縣竹南鎮
    ○○路與環市路口，將己○○所有ＪＸ─八九六二號自用小客車鎖頭破壞並以連
    接電線方式，欲發動引擎竊取之，惟因車內加裝防盜設備，致未得逞。癸○○乃
    竊取車內之打氣機一個，得手後將之藏匿於其所有之ＭＩ─一二六五號自用小客
    車內。嗣於同日十三時四十分許，在苗栗縣造橋鄉○○村○○路五十一號造橋分
    駐所前為警查獲。
五、癸○○復意圖為自己不法之所有，基於概括之犯意，再於八十八年九月二日下午
    六時許，夥同「李安順」之不詳真正姓名、年齡約十九、二十歲之成年男子，在
    新竹市○○路四○一號前，共同竊取甲○○所有ＪＯ─六二一九號自用小客車，
    得手後，即藏置於上開東山汽車修理廠內，並改懸掛賴瑞妹所有之Ｑ八─二四八
    六號自用小客車車牌以為掩飾。嗣經警於同年九月三日凌晨二時許，在該汽車修
    理廠前查獲。
六、癸○○復意圖為自己不法之所有，並基於概括之犯意，於八十八年九月十一日九
    時許，在桃園縣龜山鄉○○路○段五四三號竊取丁○○之ＪＤ－四九三七號自用
    小客車；於同年月十五日，在新竹縣湖口休息站竊取壬○○之ＤＳ－一四一六號
    自小客車；於同年月十七日，在新竹市○○○街三十九號旁竊取乙○○之ＪＲ－
    六三九○號自小客車。
七、案經苗栗縣警察局苗栗分局、竹南分局報請臺灣苗栗地方法院檢察署檢察官偵查
    起訴及台中縣警察局大甲分局報請台灣台中地方法院檢察署檢察官、新竹市警察
    局第二、第三分局報請台灣新竹地方法院檢察署檢察官移送併辦。
    理  由
一、訊之被告除否認犯罪事實一、竊取富馨營造有限公司所有ＧＡ─九○二二號自用
    小客車及三、 (一)在 新竹市○○路八十五號台電變電所前，竊取福秀資訊有限
    公司所有由寅○○保管使用之ＪＮ─二一四八號自用小客貨車及車上之康柏牌電
    腦三台、送貨用折疊式推車一台、行動電話免持聽筒一個等部分外，對於其餘犯
    罪事實均自白在卷。並辯稱有關竊取富馨營造有限公司所有ＧＡ－九０二二號自
    用小客車，該車僅係子○○請辛○○將車交付被告處寄賣，並非被告竊取或共同
    竊取，此觀証人羅永明於八十八年五月二十九日警訊供稱︰「你所屬ＭＪ－五八
    九五號自小客車在何處？答︰我的自小客車於八十七年七月一日賣給子○○。」
    且觀板橋地檢署八十七年偵字第二七四九三號、二五九六九號併案起訴書，子○○業已自白其曾於八十七年七月九日竊取林貞惠所有ＢＣ－六八五五號自小客車
    得手再開回桃園市○○街子○○所經營之道毅汽車保養場內，為莊茂容換上其所
    有ＥＦ－四九二八號牌在該部贓車上使用等犯罪事實，足見子○○早於八十七年
    即已從事俗稱「借屍還魂」之竊盜行為而具竊車能力，而羅永明復証明子○○曾
    向其買賣事故車資以還魂，是被告供稱本件並非其竊盜，應可採信。另有關竊取
    寅○○自小客車及電腦等乙節，系爭行車執照之存放於其所有ＭＩ－一二六五號
    車內，乃辛○○借其車使用所留置，至撕碎之保險証及二面車牌棄置廠房後面廢
    物堆均係辛○○所為云云，衡諸經驗法則，被告至愚亦不可能自曝犯行於所營保
    養廠附近，且辛○○亦經鈞院八十八年易字第七０三號認定成立竊盜罪，是被告
    所辯，非無理由。復查公訴人於第二案中有關八十八年偵字第六一０六號被告教
    唆辛○○竊取丑○○所有Ｗ二－０四二三號自用小客車欲與陳建成所有ＬＷ－八
    四九一號自用小客車拼裝乙節，經觀鈞院八十八年易字第七０三號刑事判決書理
    由五業已依証人陳成貴、溫泉銘及陳建成等三人前後反覆不一之供述認定此三人
    指述實難認定辛○○有竊盜犯行，同理，被告堅決否認參與本件竊盜犯行，亦堪
    採信。綜上，被告經辯護人曉諭已坦承犯行足見犯罪後態度良好，另被告兒子黃
    聖為八十八年九月十日生，未滿週歲已罹患先天性腦組織及腦膜膨出而於八十九
    年三月五日入住台大醫院治療，現仍繼續觀察治療中，此亦有該院出具之診斷書
    可稽，本件謹請鈞院審酌上情，准具保停止羈押，並從輕量刑俾啟自新，並免被
    告身陷囹圄，無法張羅醫藥費用，致小小孩兒無治療復原之機，且被告已悔悟，
    經此罪刑宣告，信無再犯之虞，准從輕量刑，俾啟自新云云。
二、惟查：被告係東山汽車修理廠負責人，經營汽車修理有年，對汽車之廠牌、年份
    當知之甚詳，而ＭＪ─五八九五號自用小客車係1994年份、1781CC之黑色轎車，
    至於ＧＡ─九○二二號自用小客車則係1992年份、1984CC之藍色轎車，有車籍作
    業系統─查詢認可資料在卷可稽，二車顯有不同，被告不可能不知。又被告於警
    訊時及偵查中或稱該車係向同案被告子○○購買、或稱僅係仲介云云，一再反覆
    ，顯然二者均有不實。再者，同案被告子○○係慣竊，而被告汽車修理廠則有改
    裝車輛技能，依經驗法則，系爭ＧＡ─九○二二號自用小客車應係被告與子○○
    二人共同竊取，並在被告汽車修理廠以借屍還魂方式改裝後再出售圖利無疑。本
    件並經證人即富馨營造有限公司股東庚○○於警訊時指證為警查獲之ＭＪ─五八
    九五號自用小客車確係借屍還魂之贓車無誤，被告所辯乃圖卸之詞，不足採信。
    又被告於偵查辯稱：ＬＯ─六六四九號自用小客車係伊介紹辛○○向李本松所購
    買，後來辛○○又賣給黃薯鋒，車子是由辛○○開至其汽車修理廠，辛○○及黃
    薯鋒請伊烤漆將車子下半車身由綠色變更為銀色並要伊幫忙過戶，並不知該車係
    失竊車輛；伊亦沒有竊取ＪＮ─二一四八號自用小客貨車，伊之ＭＩ─一二六五
    號自用小客車會借給辛○○，ＪＮ─二一四八號自用小客貨車之行車執照應該是
    同案被告辛○○放在車上的，伊有聯絡被告辛○○，該車行車執照是其拾獲的，
    伊不知道為何會在其汽車修理廠旁草堆內發現已遭撕碎之該車保險證；又ＭＬ─
    九○二六號自用小貨車，伊知道是贓車，是有偷車習慣之被告辛○○於八十八年
    八月六日上午十時左右開到伊的工廠內，委託伊全車烤漆，車牌兩面，是伊放在
    工廠後面廢料上云云。惟查，為警查獲之ＬＯ─六六四九號自用小客車車身，原
    屬戊○○所有之ＹＢ─九三三三號自用小客車，而於八十八年三月十四日上午六
    時三十分許在台中市○○區○○街六號前遭人竊取，並拼裝為ＬＯ─六六四九號
    自用小客車一節，業據證人戊○○指認無訛，並有台中市警察局車輛失竊證明單
    影本一紙附卷足憑。且監理站檢驗時，引擎及車身號碼雖屬ＬＯ─六六四九號自
    用小客車，原車籍為白色，要改為綠、銀色，惟該車車身查無白色底漆、安全帶
    之標示已撕毀及儀表板上之車身號碼牌之鉚釘有重鉚之痕跡等情，復經證人即苗
    栗監理站檢驗室技術佐溫錦光於警訊時證述明確。是該車為借屍還魂之贓車應屬
    無疑。又查，據卷附照片及八十八年三月十五日之「汽車買賣合約書」記載，Ｌ
    Ｏ─六六四九號自用小客車買賣時車頭已毀損；證人李本松於警訊時及偵查中亦
    結證其託被告癸○○賣掉之ＬＯ─六六四九號自用小客車，車身為白色、車頭有
    撞毀等情，且被告癸○○亦曾來看過車況等語（見八十八年四月十四日警訊筆錄
    ）。是本件癸○○介紹被告辛○○購買之ＬＯ─六六四九號自用小客車，自不可
    能係警方查獲之借屍還魂贓車。而戊○○所有之ＹＢ─九三三三號自用小客車於
    八十八年三月十四日失竊，被告辛○○與癸○○於翌（十五）日即向李本松購買
    同型撞毀之ＬＯ─六六四九號自用小客車，二車並迅即拼裝並更改車身顏色，顯
    然ＹＢ─九三三三號自用小客車失竊係被告與辛○○共謀所為無疑。再查，同案
    被告辛○○自承向張世仁購買ＬＹ─二四三八號自用小客車車籍資料，並將張世
    仁之身分證交與被告。被告亦坦承收到張世仁之身分證件。又張世仁交付辛○○
    車籍資料及身分證件，乃為辦理ＬＹ─二四三八號自用小客車買賣等相關事宜，
    辛○○及被告持張世仁身分證件，冒用張世仁名義，在汽車買賣合約書偽造張世
    仁簽名署押，向李本松購得撞毀之ＬＯ─六六四九號自用小客車，並於八十八年
    三月十五日將該車辦理過戶為張世仁所有，張世仁並不知情，此為證人張世仁結
    證明確。是辛○○與被告共同偽造張世仁簽名以簽訂立汽車買賣合約書，偽造文
    書之罪行實為明確。其二人又共持以向監理站辦理過戶，使承辦之監理站公務員
    據以登載後發給內容不實之張世仁名義之行車執照，使公務員登載不實之罪行亦
    堪認定。再查：同案被告辛○○雖確向被告癸○○借用過ＭＩ─一二六五號自用
    小客車，業據辛○○於警訊時供述明確。而ＪＮ─二一四八號自用小客貨車之行
    車執照既在被告癸○○所有ＭＩ─一二六五號自用小客車內查獲，並在汽車修理
    廠旁草堆內發現已遭撕碎之ＪＮ─二一四八號自用小客貨車保險證；又ＭＬ─九
    ○二六號自用小貨車，既係在被告之汽車修理廠為警查獲內，並由辛○○委由被
    告全車烤漆以掩飾贓車之事，被告並將二面車牌拆下，丟到汽車修理廠後面廢物
    堆上。由以上各點觀之，上開二車係顯係同案被告辛○○與被告二共同竊取無疑
    ，此外並有被害人於警訊時指述，及贓物認領保管單附卷可稽，被告此部分犯罪
    事證已臻明確，犯行同堪認定。
    其餘犯罪事實，業据被告於偵、審中坦認在卷，核與各該被害人指述相符，其犯
    行均堪認定。
三、核被告所為，係犯刑法第三百二十一條第一項第三款加重竊盜罪、第三百二十條
    第一項之普通竊盜罪、第二百十六條、第二百十條行使偽造私文書罪、第二百十
    四條使公務員登載不實罪。其偽造之低度行為為行使之高度犯行所吸收，不另論
    罪。被告與辛○○、子○○間就上開犯行均有犯意聯絡及行為分擔，均為共同正
    犯。被告前後多次竊盜犯行，時間緊接，所犯構成要件相同，顯係基於概括之犯
    意為之，為連續犯，應依刑法第五十六條之規定以加重帶兇器竊盜一罪論，並
    加重其刑。又被告所犯連續加重竊盜罪，與行使偽造私文書、使公務員登載不實
    罪間，有方法結果之牽連關係，為牽連犯，應依刑法第五十五條從一重連續加重
    竊盜罪處斷。檢察官移送併辦部分，與已起訴部分因有連續犯之裁判上一罪關係
    ，為起訴效力所及，本院自得併予審理，併此敘明。爰審酌被告行為後坦承犯行
    ，顯見尚有悔意及被告之品行、犯罪之動機、目的、手段、所生之危害及犯罪後
    之態度等一切情狀，量處如主文所示之刑。扣案之汽車買賣合約書上之造「張世
    仁」簽名署押，應依刑法第二百十九條沒收，扣案張世仁名義之行車執照，為犯
    罪所得之物，應依刑法第三十八條第一項第三款宣告沒收。至被告犯罪所用之螺
    絲起子、大型板手均未扣案，為免執行因難，爰不另為宣告沒收，併此明。
四、另台灣新竹地方法院檢察署八十八年度偵字第六一○六號移送併辦部分：即癸○○教唆辛○○在新竹市○○○路五十六巷前竊取丑○○所有Ｗ二－○四二三號自
    小客車，因欲與陳建成所有之ＬＷ－八四九一號自小客車進行併裝，置於李增全
    之苗栗縣頭份鎮蘆竹一五三之五號，因認被告與辛○○共同竊盜云云。訊之被告
    堅決否認本件竊盜犯行，同案被告辛○○亦始終否認與被告共同犯本案；且証人
    陳成貴、溫泉銘、陳建成於本院八十八年度易字第七○三號案，三人前後供述反
    覆不一，無法為被告有罪之証明，有該判決一件附卷可憑。被告此部分之犯罪尚
    屬不能証明，即與前開有罪部分無裁判上一罪之關係，本院自無從一併加以審酌
    ，應退由檢察官另行處理，併此敘明。
據上論斷，應依刑事訴訟法第二百九十九條第一項前段，刑法第二十八條、第五十六
條、第三百二十一條第一項第三款、第二百十六條、第二百十條、第二百十四條、第
五十五條、第二百十九條、第三十八條第一項第三款，罰金罰鍰提高標準條例第一條
前段，判決如主文。
本案經檢察官 陳 義 忠 到庭執行職務
中     華    民    國    八十九      年    六      月    二十九        日
                                    台灣苗栗地方法院刑事庭
                                           法  官 林  誌  誠
右正本證明與原本無異。
如不服本判決，應於送達後十日內向本院提出上訴狀(須附繕本)，上訴於台灣高等
法院台中分院。
                                           書記官 陳  振  和
中    華    民    國    八十 九   年       六       月     二十九       日
附錄論罪科刑法條
刑法第三百二十一條  犯竊盜罪而有左列情形之一者，處六月以上五年以下有期徒刑
  ：
    一  於夜間侵入住宅或有人居住之建築物、船艦，或隱匿其內而犯之者。
    二  毀越門扇、牆垣或其他安全設備而犯之者。
    三  攜帶兇器而犯之者。
    四  結夥三人以上而犯之者。
    五  乘火災、水災或其他災害之際而犯之者。
    六  在車站、埠頭而犯之者。
  前項之未遂犯罰之。
刑法第二百十條
偽造、變造私文書，足以生損害於公眾或他人者，處五年以下有期徒刑。
刑法第二百十四條
明知為不實之事項，而使公務員登載於職務上所掌之公文書，足以生損害於公眾或他
他人者，處三以下有期徒刑、拘役或五百元以罰金。
刑法第二百十六條
行使第二百十條至第二百十五條之文書者，依偽造、變造文書或登載不實事項或使登
載不實事項之規定處斷。


司法院資訊處製作；財團法人民間司法改革基金會備份。
